Inventaris van het archief van de Rijkscommissie voor Vaderlandse Geschiedenis en haar voorgangers, (1844) 1902-1948 (1975)
Nationaal Archief, Den Haag
- STUKKEN VAN ALGEMENE AARD, 1.
  - INGEKOMEN EN MINUTEN VAN UITGAANDE STUKKEN, 1.2
    - Agenda's op de ingekomen stukken., 1902-1969; 49-51,285-286; 3 banden, 2 omslagen
      Hierin aantekeningen van de vernietigde stukken.
      - 1902 mei 20 - 1921 december 30., 49
      - 1922 januari 2 - 1929 december 30., 50
      - 1930 januari 2 - 1947 december 24., 51
      - 1940 januari 2 - 1957 december 31., 285; 1 omslag
      - 1958 januari 2 - 1969 december 12., 286; 1 omslag
    - Ingekomen stukken., 1902 - 1970; 3-48,287-309; 69 omslagen
      - 1902 mei 20 - november 8, nrs. 1 - 4., 3
      - 1903 januari 14 - december 30, nrs. 1 - 38., 4
      - 1904 januari 2 - december 31, nrs. 1 -167., 5
        Alleen uitgegane stukken, zie 54.
      - 1905 januari 2 - december 30, nrs. 1 - 105., 6
      - 1906 januari 5 - december 28, nrs. 1 - 86., 7
      - 1907 januari 4 - december 6, nrs. 1 - 51., 8
      - 1908 januari 3 - december 25, nrs. 1 - 111., 9
      - 1909 januari 5 - december 28, nrs. 1 - 128., 10
      - 1910 januari 3 - december 31, nrs. 1 - 130., 11
      - 1911 januari 3 - december 22, nrs. 1 - 120., 12
      - 1912 januari 8 - december 21, nrs. 3 - 183., 13
      - 1913 januari 2 - december 31, nrs. 1 - 131., 14
      - 1914 januari 3 - december 28, nrs. 1 - 82., 15
      - 1915 januari 6 - december 30, nrs. 2 - 123., 16
      - 1916 januari 8 - december 30, nrs. 2 - 95., 17
      - 1917 januari 1 - december 28, nrs. 1 - 140., 18
      - 1918 januari 2 - december 31, nrs. 1 - 135., 19
      - 1919 januari 6 - december 30, nrs. 1 - 257., 20
      - 1920 januari 2 - december 31, nrs. 1 - 337., 21
      - 1921 januari 4 - december 30, nrs. 1 - 285. Jaarverslag nr. 286 van een projectuitvoerder., 22
      - 1922 januari 2 - december 23, nrs. 1 - 261. Jaarverslag nr. 262 van een projectuitvoerder., 23
      - 1923 januari 9 - december 31, nrs. 1 - 309., 24
      - 1924 januari 2 - december 30, nrs. 1 - 276. Jaarverslagen nrs. 277 - 295 van de projectuitvoerders., 25
      - 1925 januari 5 - december 31, nrs. 3 - 288. Jaarverslagen nrs. 289 - 303 van de projectuitvoerders., 26
      - 1926 januari 4 - december 28, nrs. 1 - 348. Jaarverslagen nrs. 349 - 368 van de projectuitvoerders., 27
      - 1927 januari 6 - december 28, nrs. 2 - 313. Jaarverslagen nrs. 314 - 336 van de projectuitvoerders., 28
      - 1928 januari 2 - december 29, nrs. 1 - 280. Jaarverslagen nrs. 281 - 300 van de projectuitvoerders., 29
      - 1929 januari 2 - december 31, nrs. 1 - 317. Jaarverslagen nrs. 318 - 335 van de projectuitvoerders., 30
      - 1930 januari 3 - december 30, nrs. 4 - 366. Jaarverslagen nrs. 367 - 383 van de projectuitvoerders., 31
      - 1931 januari 5 - december 28, nrs. 3 - 284. Jaarverslagen nrs. 285 - 306 van de projectuitvoerders., 32
      - 1932 januari 4 - december 3, nrs. 1 - 221. Jaarverslagen nrs. geen van de projectuitvoerders., 33
      - 1933 januari 3 - december 29, nrs. 1 - 170. Jaarverslagen nrs. 171 - 177 van de projectuitvoerders., 34
      - 1934 januari 2 - december 21, nrs. 1 - 206. Jaarverslagen nrs. 207 - 226 van de projectuitvoerders., 35
      - 1935 januari 3 - december 11, nrs. 2 - 165. Jaarverslag nr. 166 van een projectuitvoerder., 36
      - 1936 januari 6 - december 28, nrs. 2 - 135. Jaarverslagen nrs. 136 - 144 van de projectuitvoerders., 37
      - 1937 januari 6 - december 22, nrs. 2 - 104. Jaarverslagen nrs. 105 - 116 van de projectuitvoerders., 38
      - 1938 januari 20 - december 30, nrs. 2 - 80. Jaarverslagen nrs. 81 - 88 van de projectuitvoerders., 39
      - 1939 januari 12 - december 27, nrs. 6 - 63. Jaarverslagen nrs. 64 - 69 van de projectuitvoerders., 40
      - 1940 januari 6 - december 4, nrs. 1 - 106. Jaarverslagen nrs. 107 - 109 van de projectuitvoerders., 41
      - 1941 januari 6 - december 13, nrs. 1 - 128. Jaarverslagen nrs. 119 - 132 van de projectuitvoerders., 42
      - 1942 januari 6 - november 2, nrs. 2 - 66., 43
      - 1943 januari 12 - december 21, nrs. 1 - 91., 44
      - 1944 januari 13 - november ?, nrs. 1 - 73., 45
      - 1945 februari 16 - december 27, nrs. 3 - 41., 46
      - 1946 januari 10 - december 27, nrs. 1 - 104., 47
      - 1947 januari 9 - december 24, nrs. 2 - 95., 48
      - 1948 januari 7 - december 30, nrs 1 -124, 287
      - 1949 januari 6 - december 28, nrs 1 - 194., 288
      - 1950 januari 4 - december 22, nrs 1 - 263., 289
      - 1951 januari 4 - december 27, nrs 2 - 283., 290
      - 1952 januari 2 - december 30, nrs 2 - 251., 291
      - 1953 januari 2 - december 30, nrs 1 - 300., 292
      - 1954 januari 4 - december 31, nrs 1 - 248., 293
      - 1955 januari 3 - december 31, nrs 1 - 218, 294
      - 1956 januari 2 - december 31, nrs 1 - 241., 295
      - 1957 januari 2 - december 31, nrs 1 - 203., 296
      - 1958 januari 3 - december 24, nrs 1 - 180., 297
      - 1959 januari 7 - december 31, nrs 2 - 208., 298
      - 1960 januari 4 - december 30, nrs 1 - 164., 299
      - 1961 januari 5 - december 28, nrs 1 - 166., 300
      - 1962 januari 2 - december 27, nrs 1 - 161., 301
      - 1963 januari 7 - december 27, nrs 1 - 133., 302
      - 1964 januari 3 - december 31, nrs 2 - 182., 303
      - 1965 januari 7 - december 30, nrs 1 - 233., 304
      - 1966 januari 4 - december 30, nrs 1 - 291., 305
      - 1967 januari 9 - december 13, nrs 4 - 264., 306
      - 1968 januari - december 30, nrs 1 - 285., 307
      - 1969 januari 3 - december 31, nrs 1 - 301., 308
      - 1970 januari 2 - december 29., 309
    - Agenda's op de minuten van de uitgaande stukken., 1902-1969; 98-100,310-311; 3 banden, 2 omslagen
      - 1902 mei 13 - 1921 december 30., 98
      - 1922 januari 2 - 1929 december 31., 99
      - 1930 januari 2 - 1947 december 31., 100
      - 1948 januari 2 - 1960 december 30., 310; 1 omslag
      - 1961 januari 2 - 1969 december 24., 311; 1 omslag
    - Minuten van uitgaande stukken., 1902-1970; 52-97,312-334; 69 omslagen
      - 1902 mei 13 - december 24, nrs. 1 - 10., 52
      - 1903 januari 2 - december 17, nrs. 1 - 47., 53
      - 1904 januari 2 - december 30, nrs. 1 - 69., 54
      - 1905 januari 2 - december 27, nrs. 1 - 91., 55
      - 1906 januari 2 - december 28, nrs. 1 - 47., 56
      - 1907 januari 5 - december 24, nrs. 1 - 54., 57
      - 1908 januari 13 - december 23, nrs. 1 - 101., 58
      - 1909 januari 1 - december 17, nrs. 1 - 102., 59
      - 1910 januari 3 - december 19, nrs. 1 - 128., 60
      - 1911 januari 9 - december 30, nrs. 4 - 123., 61
      - 1912 januari 10 - december 21, nrs. 6 - 190., 62
      - 1913 januari 4 - december 17, nrs. 3 - 127., 63
      - 1914 januari 5 - december 30, nrs. 1 - 81. Ingekomen stukken zie 5 voor uitgaande stukken., 64
      - 1915 januari 5 - december 22, nrs. 1 - 61., 65
      - 1916 januari 8 - december 30, nrs. 2 - 79., 66
      - 1917 januari 2 - december 19, nrs. 1 - 139., 67
      - 1918 januari 14 - december 31, nrs. 2 - 108., 68
      - 1919 januari 7 - december 22, nrs. 1 - 185., 69
      - 1920 januari 2 - december 24, nrs. 2 - 262., 70
      - 1921 januari 5 - december 30, nrs. 1 - 237., 71
      - 1922 januari 3 - december 29, nrs. 1 - 219., 72
      - 1923 januari 12 - december 29, nrs. 1 - 341., 73
      - 1924 januari 2 - december 19, nrs. 1 - 276., 74
      - 1925 januari 5 - december 23, nrs. 5 - 276., 75
      - 1926 januari 4 - december 28, nrs. 3 - 393., 76
      - 1927 januari 3 - december 28, nrs. 3 - 377., 77
      - 1928 januari 3 - december 28, nrs. 4 - 313., 78
      - 1929 januari 2 - december 30, nrs. 2 - 321., 79
      - 1930 januari 3 - december 24, nrs. 1 - 356., 80
      - 1931 januari 6 - december 29, nrs. 1 - 268., 81
      - 1932 januari 4 - december 23, nrs. 3 - 201., 82
      - 1933 januari 3 - december 29, nrs. 2 - 196., 83
      - 1934 januari 2 - december 18, nrs. 2 - 204., 84
      - 1935 januari 7 - december 27, nrs. 1 - 194., 85
      - 1936 januari 3 - december 23, nrs. 1 - 124., 86
      - 1937 januari 8 - december 27, nrs. 1 - 112., 87
      - 1938 januari 12 - december 29, nrs. 2 - 106., 88
      - 1939 januari 7 - december 27, nrs. 3 - 94., 89
      - 1940 januari 2 - december 19, nrs. 1 - 91., 90
      - 1941 januari 2 - december 31, nrs. 2 - 105., 91
      - 1942 januari 2 - oktober 16, nrs. 1 - 44., 92
      - 1943 januari 2 - december 30, nrs. 1 - 104., 93
      - 1944 januari 11 - oktober 4, nrs. 1 - 55., 94
      - 1945 januari 10 - december 27, nrs. 1 - 30., 95
      - 1946 januari 9 - december 27, nrs. 1 - 63., 96
      - 1947 januari 8 - december 31, nrs. 1 - 63., 97
      - 1948 januari 2 - december 27, nrs. 1 - 102., 312
      - 1949 januari 3 - december 23, nrs 1 - 141., 313
      - 1950 januari 4 - december 29, nrs 1 - 250., 314
      - 1951 januari 2 - december 29, nrs 1 - 247., 315
      - 1952 januari 2 - december 29, nrs 1 - 212., 316
      - 1953 januari - december 29, nrs 3 - 247., 317
      - 1954 januari 4 - december 31, nrs 1 - 212., 318
      - 1955 januari 4 - december 28, nrs 3 - 173., 319
      - 1956 januari 2 - december 29, nrs 1 - 199., 320
      - 1957 januari 5 - december 28, nrs 3 - 170., 321
      - 1958 januari 3 - december 24, nrs 1 - 156., 322
      - 1959 januari 6 - december 29, nrs 4 - 209., 323
      - 1960 januari 5 - december 30, nrs 1 - 184., 324
      - 1961 januari 2 - december 28, nrs 1 - 176., 325
      - 1962 januari 3 - december 27, nrs 1 - 150., 326
      - 1963 januari 10 - december 19, nrs 3 - 107., 327
      - 1964 januari 6 - december 31, nrs 3 - 144., 328
      - 1965 januari 4 - december 28, nrs 1 - 182., 329
      - 1966 januari 3 - december 29, nrs 1 - 253., 330
      - 1967 januari 4 - december 27, nrs 1 - 220., 331
      - 1968 januari 3 - december 27, nrs 1 - 189., 332
      - 1969 januari 2 - december 24, nrs 1 - 223., 333
      - 1970 januari 5 - december 30., 334
    - Correspondentie tussen de voorzitter van de Rijkscommissie en de directeur van het Bureau., 1968-1969; 335; 1 omslag
  - JAARVERSLAGEN, 1.3
    - Jaarverslagen van het Bureau voor 's Rijks Geschiedkundige Publicatiën over de jaren 1905-1989., 1905-1990; 336-385; 50 omslagen
      De jaarverslagen over de jaren 1902-1904; 1920-1921; 1926-1927 ontbreken. Er is geen jaarverslag over het jaar 1937 verschenen.
      - 1905, 336
      - 1906, 337
      - 1907, 338
      - 1908, 339
      - 1909, 340
      - 1910, alsmede het rapport in zake de papieren van Hugo de Groot., 341
      - 1911, 342
      - 1912, 343
      - 1913, 344
      - 1914, 345
      - 1915, 346
      - 1916, 347
      - 1917, 348
      - 1918, 349
      - 1919, 350
      - 1922, 351
      - 1923, 352
      - 1924, 353
      - 1927, 354
      - 1928, 355
      - 1929, 356
      - 1930, 357
      - 1931, 358
      - 1932, 359
      - 1933-1936, 360
      - 1938-1951, 361
      - 1952-1955, 362
      - 1956-1958, 363
      - 1959-1961, 364
      - 1962-1965, 365
      - 1966-1968, 366
      - 1969-1971, 367
      - 1972, 368
      - 1973, 369
      - 1974, 370
      - 1975, 371
      - 1976, 372
      - 1977, 373
      - 1978, 374
      - 1979, 375
      - 1980, 376
      - 1981, alsmede de bibliografie van Dr. A.J. Veenendaal sr, 377
      - 1982, 378
      - 1983, 379
      - 1984, 380
      - 1985, 381
      - 1986, 382
      - 1987, 383
      - 1988, 384
      - 1989, 385
    - Jaarverslagen van het Bureau voor 's Rijks Geschiedkundige Publicatiën over de jaren 1933-1938, 1941, 1944, 1947?, 1948, 1934-1949; 386; 1 omslag
      Het betreffen niet gepubliceerde gedeelten uit jaarverslagen 1934-1948
- STUKKEN BETREFFENDE BIJZONDERE ONDERWERPEN, 2.
  - ORGANISME, 2.1
    - ALGEMEEN, 2.1.1
      - Stukken betreffende opstellen van het formatiebeleid, alsmede functieomschrijvingen., 1971-1986; 387; 1 omslag
      - Stukken betreffende het opstellen van het personeelsbeleid., 1974-1983; 388; 1 omslag
      - Stukken betreffende de mogelijke integratie van de werkzaamheden van het Nederlands Historisch Genootschap en de Rijkscommissie., 1976-1982; 389; 1 omslag
      - Stukken betreffende de overgang van de Rijkscommissie en haar Bureau van het ministerie van Onderwijs en Wetenschappen naar de Nederlandse Organisatie voor Zuiver Wetenschappelijk Onderzoek in 1989., 1976-1989; 390-391; 2 omslagen
        - 1976-1988 augustus., 390
        - 1988 september-1989., 391
      - Nota's betreffende diverse organisatorische en bestuurlijke aangelegenheden, waaronder het wetenschappelijk toezicht op projecten, de verhouding tussen de directeur en de Rijkscommissie en reacties op het rapport van de Commissie Toekomstverkenning (Commissie ad hoc)., 1976-1992; 392; 1 omslag
      - Stukken betreffende het (laten) evalueren van de Rijkscommissie en haar Bureau, alsmede betreffende het vaststellen van het beleid inzake diverse organisatorische en inhoudelijke zaken., 1978-1990; 393; 1 omslag
      - Stukken betreffende het opstellen en wijzigen van instructies voor de Rijkscommissie., 1979-1983; 394; 1 omslag
      - Stukken betreffende het evalueren van het Bureau., 1980-1989; 395-398; 4 omslagen
        - Evaluatieformulier 1980, (zelf)evaluatie 1981, 1980-1982., 395
        - (Zelf-)evaluatie (ZEI-II), 1981-1982., 396
        - (Zelf-)evaluatie (ZEI-III), 1982-1983., 397
        - Vijfjarennota's 1979-1983 en 1984-1988, 1983-1989, 398
      - Stukken betreffende het organiseren van activiteiten ter gelegenheid van het 75-jarig bestaan van het Bureau in 1985., 1983-1988; 399-401; 3 omslagen
        - Symposium en bundel, 1983-1986., 399
        - Tentoonstelling in de Koninklijke Bibliotheek, 1984-1985., 400
        - Recensies over de publicatie "Bron en publicatie", 1986-1988, 401
      - Stukken betreffende het instellen van een dienstcommissie, het kiezen van de leden, alsmede de vergaderstukken van de dienstcommissie., 1983-1989; 402-403; 2 omslagen
        - 1983-1987, 402
        - 1988-1989, 403
      - Eindrapport van de Commissie "Toekomstverkenning voor de RGP", alsmede stukken betreffende het opstellen en het evalueren van het rapport., 1985-1986; 404; 1 omslag
      - Stukken betreffende het opstellen van het reglement voor de Rijkscommissie en het Instituut, de instructie voor de directeur van het Instituut naar aanleiding van de inkadering bij de Stichting voor Historisch Onderzoek (SHO) van NWO, alsmede het adviseren over de op te stellen statuten van SHO., 1987-1990; 405; 1 omslag
    - FINANCIËN, 2.1.2
      - Financiële overzichten over de jaren 1965-1970., 1966-1971.; 406; 1 omslag
      - Begrotingen over de jaren 1971-1989, alsmede de financiële verantwoording en goedkeuring en stukken betreffende het wijzigen van de begroting., 1971-1990; 407-425; 19 omslagen
        - 1971, 1971-1974, 407
        - 1972, 1971-1975, 408
        - 1973, 1971-1976, 409
        - 1974, 1972-1977, 410
        - 1975, 1974-1979, 411
        - 1976, 1974-1980, 412
        - 1977, 1975-1980, 413
        - 1978, 1976-1981, 414
        - 1979, 1977-1981, 415
        - 1980, 1978-1983, 416
        - 1981, 1980-1983, 417
        - 1982, 1980-1984, 418
        - 1983, 1981-1985, 419
        - 1984, 1983-1985, 420
        - 1985, 1984-1987, 421
        - 1986, 1984-1988, 422
        - 1987, 1985-1988, 423
        - 1988, 1986-1990, 424
        - 1989, 1987-1990, 425
      - Meerjarenramingen 1977-1979 tot en met 1990-1993., 1974-1987; 426-434; 9 omslagen
        - 1977-1979, 1974-1975., 426
        - 1978-1981, 1975, 427
        - 1979-1982, 1976, 428
        - 1980-1983, 1977-1982, 429
        - 1981-1984, 1978, 430
        - 1982-1985, 1979, 431
        - 1983-1986, 1980, 432
        - 1984-1987 t/m 1989-1992, 1981-1987, 433
        - 1990-1993, 1987, 434
  - TAKEN, 2.2
    - ALGEMEEN, 2.2.1
      - Recensies over de publicatie "Overzicht van de door bronnenpublicatie aan te vullen leemten der Nederlandsche geschiedkennis"., 1904-1905; 435; 1 omslag
      - Stukken betreffende het voeren van overleg omtrent de financiële gevolgen van de aansprakelijkheid van historici die in overheidsopdracht publiceren, bij eventuele civielrechtelijke processen, alsmede stukken betreffende de opstart en afronding van projecten., 1968-1977; 436; 1 omslag
      - Stukken betreffende het adviseren van de minister van Onderwijs en Wetenschappen over onder andere het Sociaal Historisch Centrum voor Limburg en het Centrum voor Parlementaire Geschiedenis, 1972-1986; 437; 1 omslag
      - Stukken betreffende het herzien van de "Richtlijnen voor het uitgeven van historische bescheiden"., 1975-1987; 438; 1 omslag
      - Opstellen van regels voor het gebruik van annotatie van bronnenuitgaven., 1980-1981; 439; 1 omslag
      - Stukken betreffende het herzien van het beleid inzake het wetenschappelijk toezicht op de uitvoering van projecten., 1980-1985; 440; 1 omslag
      - Notulen en bijlagen van de Commissie van Toezicht Middeleeuwen., 1987-1993; 441; 1 omslag
      - Tabellen met gegevens betreffende (voorstellen voor) opdrachten in de serie Rijks Geschiedkundige Publicatiën., 1 omslag ca 1991; 442
    - OUDHEID EN MIDDELEEUWEN, 2.2.2
      - VERSCHILLENDE OPDRACHTEN, 2.2.2.1
        - Recensie over de publicatie "Excerpta Romana. De bronnen der Romeinse geschiedenis van Nederland"., 1947; 443; 1 omslag
        - Recensie over de publicatie "Bronnen tot de geschiedenis van Middelburg in den landsheerlijken tijd"., ca. 1975; 444; 1 omslag
      - EXCERPTEN UIT VREEMDE KRONIEKEN, 2.2.2.2
        In het Overzicht van de door bronnenpublicatie aan te vullen leemten der Nederlandsche geschiedkennis (1904) werd de uitgave van "Excerpten uit vreemde kronieken" als desideratum opgevoerd. Al in 1904 werd dr. J. de Hullu met deze opdracht belast. Hij rapporteerde regelmatige voortgang van zijn onderzoek, maar berichtte in 1914 niet langer in de gelegenheid te zijn het voort te zetten. De opdracht ging in 1916 over op dr. W.J.M. Mulder SJ, onder toezicht van Blok. Mulder werkte er 20 jaar aan. Hij overleed in 1936. Het door De Hullu en hem verzamelde materiaal vulde toen 21 fichedozen. Het kwam te berusten in het Bureau der Commissie en er werd geen nieuwe bewerker gezocht om de uitgave voort te zetten. Tenslotte besloot de Commissie in 1970 het materiaal aan het Algemeen Rijksarchief (Eerste Afdeling) te schenken ten behoeve van raadpleging door onderzoekers.
        De verzameling telt 142 stukken over de periode 1915-1936 en 1970. Hij bevat ambtelijke correspondentie met de directeuren Colenbrander en Japikse, en briefwisseling met toezichthouder Blok en met collega-mediaevist Gosses, die sedert 1923 lid van de Commissie was. In deze brieven weerspiegelt zich het moeizame verloop van het werk en de twijfel aan de juistheid van de opzet. Voorts zijn er brieven van Mulder's overheid in de Jezuietenorde alsmede een aantal brieven met betrekking tot zijn sollicitatie in 1919 naar de post van onderdirecteur bij het Bureau, een sollicitatie die ondanks actief lobbyen niet tot zijn aanstelling leidde. Pater Kruitwagen troostte Mulder met deze woorden: "In dat milieu (het Bureau) zijn Roomsche elementen en ideeën nog zóó schaarsch, dat je er zou gezeten hebben als een kat in een vreemd pakhuis."
        - Stukken betreffende de opdracht "Excerpten uit vreemde kronieken". (04.2), 1915-1936, 1970; 173; 1 omslag
          Zie voor de index van correspondenten bijlage 1.
      - BRONNEN VOOR DE GESCHIEDENIS VAN DE ABDIJ VAN RIJNSBURG, 2.2.2.3
        Deze opdracht werd in 1924 verleend aan mevr. M. Hüffer en werd in 1951 afgesloten met de publicatie van twee boekdelen. Met het toezicht was B. Kruitwagen OFM belast. Mevr. Hüffer overleed in 1951.
        De verzameling telt 17 stukken over de periode 1933-1948.
        De stukken handelen in hoofdzaak over transcriptieproblemen en over uiteenlopende opvattingen over de geschiedenis van de abdij.
        - Stukken betreffende de opdracht "Bronnen voor de geschiedenis van de abdij van Rijnsburg". (24.1), 1933-1948; 175; 1 omslag
          Zie voor de index van correspondenten bijlage 2.
        - Recensies over de publicatie "Bronnen voor de geschiedenis van de abdij van Rijnsburg"., 1951; 445; 1 omslag
        - Stuk betreffende een overzicht van de geschiedenis van de opdracht Abdij van Rijnsburg., 1975-1976; 446; 1 omslag
        - Transcripties van stukken betreffende de Abdij van Rijnsburg ca. 1920-1950, 181-182; 34 delen
          - 27 schriften, 181
          - 17 schriften, 182
      - CHRONOGRAPHIA JOHANNIS DE BEKE, 2.2.2.4
        - Stukken betreffende de opdracht "Chronographia Johannis de Beke, Croniken van den Stichte van Utrecht ende van Hollant in de periode tot 1430". (17.2), 1965-1985; 447-449; 3 omslagen
          - Voorbereiding, vaststelling, herziening, 1965-1974. Met retroacta, 1917, 1953., 447
          - Voorbereiding, vaststelling, herziening, 1971-1984, 448
          - Recensies over de publicaties, 1975-1976, 1983-1985, 449
      - OORKONDENBOEK VAN GELRE EN ZUTPHEN, 2.2.2.5
        - Stukken betreffende de opdracht "Oorkondenboek van Gelre en Zutphen tot 1326". (70.2), 1968-2003; 450-454; 5 omslagen
          - 1968-1974, 450
          - 1975-1978, 451
          - 1979-1993, 452
          - 1994-2000, 453
          - 2001-2003, 454
        - Notulen en bijlagen van de Commissie van Toezicht op de opdracht "Oorkondenboek van Gelre en Zutphen"., 1979-1995; 455; 1 omslag
      - OORKONDENBOEK VAN NOORD-BRABANT, 2.2.2.6
        - Stukken betreffende de opdracht "Oorkondenboek van Noord-Brabant tot 1312". (70.1), 1970-2007; 456-461; 6 omslagen
          - 1970-1975. Met retroacta, 1950, 1959-1961, 456
          - 1976-1980, 457
          - 1981-1985, 458
          - 1986-1993, 459
          - 1994-1997, 460
          - 1998-2007, 461
        - Correspondentie met vergaderstukken afkomstig van de cie. Oorkondenboeken Noord-Brabant, 1962-1981, 1986-1987; 612-617; 6 pakken
          - 1962-1970, 612
          - 1970-1973, 613
          - 1973-jan. 1977, 614
          - feb. 1977-aug. 1978, 615
          - okt. 1978- aug. 1981, 616
          - 1986-1987, 617
        - Notulen van de 1e – 36e vergadering, (1962) 1968-1974; 618; 1 omslag
        - Ingekomen (vergader)stukken bij dhr. H. Pirenne, secretaris, 1970-1937; 619
      - BRONNEN TOT DE BOUWGESCHIEDENIS VAN DE DOM TE UTRECHT, 2.2.2.7
        - Stukken betreffende de opdracht "Bronnen tot de bouwgeschiedenis van de Dom te Utrecht over de periode 1325-1529". (22.1), 1970-1982; 462-463; 2 omslagen
          - Voorbereiding, vaststelling, herziening, 1972-1981, 462
          - Recensies over de publicatie, 1970-1982, 463
    - GESCHIEDENIS NA DE MIDDELEEUWEN, 2.2.3
      - VERSCHILLENDE OPDRACHTEN, 2.2.3.1
        - Stuk met een overzicht van de geschiedenis van de opdracht "Notulen en adviezen van de Raad van State tijdens de regering van Philips II". (27.1), z.d.; 464; 1 stuk
          Project is stopgezet
        - Stuk met een overzicht van de geschiedenis van de opdracht "Betrekkingen van de Verenigde Nederlanden met de Hanzesteden, de Brunswijkse landen en Denemarken 1580-1637. (30.2), z.d.; 465; 1 omslag
        - Stuk met een overzicht van de geschiedenis van de opdracht "Notulen van het College der Nadere Unie". (30.3), z.d.; 466; 1 stuk
        - Stuk met een overzicht van de geschiedenis van de opdracht "Bronnen betreffende de werkzaamheden van de Raad van Beroerten in de Baronie van Breda". (31.1), z.d.; 467; 1 stuk
        - Stuk met een overzicht van de geschiedenis van de opdracht "Resolutiën van de Landraad bewesten en beoosten Maze en van de Raad van State nevens Anjou". (31.2), z.d.; 468; 1 omslag
        - Recensies over de publicatie "Gedenkstukken der algemeene geschiedenis van Nederland van 1795 tot 1840"., 1905-1906; 469; 1 omslag
        - Recensies over de publicatie "Gedenkschriften van Anton Reinhard Falck"., 1921; 470; 1 omslag